---
title: "Accordo e Rasch Part III"
format: 
  html: 
    page-layout: full
    toc: true
    toc-location: left
    code-tools:
      source: true
      toggle: false
      caption: none
editor: source
execute: 
  eval: true
  echo: false
theme: minty
---

```{r}
#| warning: false
#| message: false
library(ggplot2)
library(psych)
library(TAM)
library(knitr)
library(patchwork)
library(lavaan)


```

# Descrittive 

::: {.panel-tabset}

## Distrattori vs corrette (tra Set)

```{r}
#| fig-cap: Proporzione di opzioni di risposta scelte per ogni set, attraverso gli anni
#| fig-subcap: Proporzioni calcolate sul totale delle risposte
#| fig-cap-location: top

data = read.csv("data/data_recode.csv", 
                header =T, 
                sep = ",")
# facciamo pulizia 
data = data[data$data.accetto.non.accetto %in% 1, ]
data = data[!data$data.DistributionChannel %in% "preview", ]
data = data[!grepl("13/12", data$data.StartDate), ]

# prendo solo i dati completi 

d = data[data$data.Finished %in% 1, ]
d.move = d
d.move$temp.a1_1 = d$a_1
d.move$temp.a_1 = d$a1_1
d.move$a_1 = NULL
d.move$a1_1 = NULL

d.move$a_1 = d.move$temp.a_1 
d.move$a1_1 =d.move$temp.a1_1

d.move$temp.a1_1 = NULL
d.move$temp.a_1 = NULL

# rinomino i distrattori
d.r = d[, -c(1:4)]

for (i in 1:nrow(d.r)) {
  for (j in 1:ncol(d.r)) {
    if (is.na(d.r[i,j]) == T) {
      d.r[i,j] = d.r[i,j]
    } else if (d.r[i,j] == "correct") {
      d.r[i,j] = d.r[i,j]
    } else if (d.r[i, j] == "wp.copy.ic.flip") {
      d.r[i, j] = "ic"
    } else if (grepl("ic.", d.r[i,j]) ==T) {
      d.r[i,j] = "ic"
    } else if ( grepl("r.", d.r[i,j])) {
      d.r[i,j] = "r"
    } else if (grepl("wp.", d.r[i,j])) {
      d.r[i,j] = "wp"
    }
  }
}

d.r.temp = d.r[,-1]
d.r.l = stack(d.r.temp)
d.r.l$ind = as.character(d.r.l$ind)
d.r.l$set = gsub("_.*", "", d.r.l$ind)
d.set = data.frame(table(d.r.l$values, d.r.l$set))
d.set$tot = 245
d.set$prop = d.set$Freq/d.set$tot


ggplot(d.set, 
       aes(x = Var1, y = prop)) + geom_bar(stat = "identity") + facet_wrap(~Var2) + scale_y_continuous(breaks=c(0,.25,.50, .75, 1.00),
                       limits = c(0, 1.00)) +
    labs(
         y = "Proporzione", 
         x = "Risposte")+
    theme_light()+
    theme(panel.grid.major = element_blank(),
          panel.grid.minor = element_blank(), axis.line = element_line(colour = "black"))+
    theme(axis.text.y = element_text(size=12, color="black"),
          axis.title.y = element_text(size=12),
          axis.text.x = element_text(size=12, color="black", 
                                     angle = 45),
          axis.title.x = element_text(size=12),
          title = element_text(size=12))+
    geom_hline(yintercept=.25, linetype="dashed")+
    geom_hline(yintercept=.50, linetype="dashed")+
      geom_hline(yintercept=.75, linetype="dashed")

```

## Distrattori vs. corrette (quaterne)

```{r}
mycol = RColorBrewer::brewer.pal(12, "Paired")[c(1:2, 5:6)]

d.item = data.frame(table(d.r.l$values, d.r.l$ind))
d.item$tot = 35
colnames(d.item) = c("values", "ind", "freq", "tot")
d.item$prop = d.item$freq/d.item$tot


d.item$set = gsub("_.*", "", d.item$ind)
d.item$set = gsub("[0-9]", "", d.item$set)
d.item$couple = as.integer(gsub("\\D", "", d.item$ind))
d.item$couple = ifelse(d.item$couple > 10, 
                      "1", "0")
d.item$type = 0
d.item[-c(grep("logic", d.item$ind), 
          grep("visuo", d.item$ind)), "type"] = paste0("visuo", 
                                                        gsub(".*_", "", d.item[-c(grep("logic", d.item$ind), 
          grep("visuo", d.item$ind)), "ind"]))

d.item[c(grep("logic", d.item$ind), 
          grep("visuo", d.item$ind)), "type"] = gsub(".*_", "", d.item[c(grep("logic", d.item$ind), 
          grep("visuo", d.item$ind)), "ind"])
d.item$new.var = paste(d.item$set, 
                       d.item$couple, sep = ".")

ggplot(d.item, 
       aes(x = values, fill = new.var, y = prop)) + geom_bar(colour = "black", stat = "identity", position = position_dodge()) + facet_wrap(~type) + scale_y_continuous(breaks=c(0,.25,.50, .75, 1.00),
                       limits = c(0,1.0)) +
    labs(
         y = "Proporzione", 
         x = "Distrattori")+
    theme_light()+
    theme(panel.grid.major = element_blank(),
          panel.grid.minor = element_blank(), axis.line = element_line(colour = "black"))+
    theme(axis.text.y = element_text(size=12, color="black"),
          axis.title.y = element_text(size=12),
          axis.text.x = element_text(size=12, color="black", 
                                     angle = 45),
          axis.title.x = element_text(size=12),
          title = element_text(size=12))+
    geom_hline(yintercept=.25, linetype="dashed")+
    geom_hline(yintercept=.50, linetype="dashed")+
  geom_hline(yintercept=.50, linetype="dashed") + scale_fill_manual(values = mycol)



```


## Solo distrattori 

```{r}
#| fig-cap: Proporzioni di distrattori scelti per ogni item
#| fig-subcap: Calcolate facendo riferimento al numero di risposte errate per ogni item
#| fig-cap-location: top
# togliendo tutte le risposte corrette, proporzione di distrattori scelti 
# penso che lo farò per le quaterne di item


d.err = d.r.l[!d.r.l$values %in% "correct", ]

a = table(d.err$ind, d.err$values)
b = data.frame(rowSums(a))
b$item = rownames(b)
colnames(b)[1] = "tot"

d.err1 = data.frame(table(d.err$ind, d.err$values))
colnames(d.err1)[1] = "item"
d.err1 = merge(d.err1, b, 
               by = "item")
d.err1$prop = d.err1$Freq/d.err1$tot

d.err = d.err1



d.err$set = gsub("_.*", "", d.err$item)
d.err$set = gsub("[0-9]", "", d.err$set)
d.err$couple = as.integer(gsub("\\D", "", d.err$item))
d.err$couple = ifelse(d.err$couple > 10, 
                      "1", "0")
d.err$type = 0
d.err[-c(grep("logic", d.err$item), 
          grep("visuo", d.err$item)), "type"] = paste0("visuo", 
                                                        gsub(".*_", "", d.err[-c(grep("logic", d.err$item), 
          grep("visuo", d.err$item)), "item"]))

d.err[c(grep("logic", d.err$item), 
          grep("visuo", d.err$item)), "type"] = gsub(".*_", "", d.err[c(grep("logic", d.err$item), 
          grep("visuo", d.err$item)), "item"])
d.err$new.var = paste(d.err$set, 
                       d.err$couple, sep = ".")

ggplot(d.err, 
       aes(x = Var2, fill = new.var, y = prop)) + geom_bar(colour = "black", stat = "identity", position = position_dodge()) + facet_wrap(~type) + scale_y_continuous(breaks=c(0,.25,.50, .75, 1.00),
                       limits = c(0,1.0)) +
    labs(
         y = "Proporzione", 
         x = "Distrattori")+
    theme_light()+
    theme(panel.grid.major = element_blank(),
          panel.grid.minor = element_blank(), axis.line = element_line(colour = "black"))+
    theme(axis.text.y = element_text(size=12, color="black"),
          axis.title.y = element_text(size=12),
          axis.text.x = element_text(size=12, color="black", 
                                     angle = 45),
          axis.title.x = element_text(size=12),
          title = element_text(size=12))+
    geom_hline(yintercept=.25, linetype="dashed")+
    geom_hline(yintercept=.50, linetype="dashed")+
  geom_hline(yintercept=.50, linetype="dashed") +  scale_fill_manual(values = mycol)


```


:::





# Accordo 

In questo caso calcolo l'accordo sui distrattori, quindi non considero solo la risposta corretta ma anche il distrattore che è stato scelto. 

NB: I DISTRATTORI SONO RICODIFICATI NELLA LORO MACRO-CATEGORIA.

::: {.panel-tabset}

## Tabella

```{r}
rm(list = ls())
IRT <- function(theta, a = 1, b = 0, c = 0,e = 1) {
  y <- c + (e - c) * exp(a * (theta - b)) / (1 + exp(a * (theta - b)))
  y[is.na(y)] = 1
  return(y)
}

irt.icc = function(model) {
  item_par = model$item
  est_theta = seq(-4,4, length.out=1000)
  item_prob = list()
  if (any(grep("guess", colnames(item_par))) == F) {
    for (i in 1:nrow(item_par)) {
      item_prob[[i]] = data.frame(theta = est_theta)
      item_prob[[i]]$it_p = IRT(item_prob[[i]]$theta, 
                          b = item_par[i, "xsi.item"], 
                          a = item_par[i, "B.Cat1.Dim1"])
      item_prob[[i]]$item = item_par[i, "item"]
}
  } else {
     for (i in 1:nrow(item_par)) {
      item_prob[[i]] = data.frame(theta = est_theta)
      item_prob[[i]]$it_p = IRT(item_prob[[i]]$theta, 
                          b = item_par[i, "AXsi_.Cat1"], 
                          a = item_par[i, "B.Cat1.Dim1"], 
                          c = item_par[i, "guess"])
      item_prob[[i]]$item = item_par[i, "item"]
}
  }
  p = do.call("rbind", item_prob)
  gp = ggplot(p, 
       aes(x = theta, y = it_p, group = item, col =
             item)) + geom_line(lwd = 1)
  object = list(prob.data = p, 
              icc.graph = gp)
return(object)
}

data = read.csv("data/data_recode.csv", 
                header =T, 
                sep = ",")
# facciamo pulizia 
data = data[data$data.accetto.non.accetto %in% 1, ]
data = data[!data$data.DistributionChannel %in% "preview", ]
data = data[!grepl("13/12", data$data.StartDate), ]

# prendo solo i dati completi 

d = data[data$data.Finished %in% 1, ]

# rinomino i distrattori
d.r = d[, -c(1:4)]

for (i in 1:nrow(d.r)) {
  for (j in 1:ncol(d.r)) {
    if (is.na(d.r[i,j]) == T) {
      d.r[i,j] = d.r[i,j]
    } else if (d.r[i,j] == "correct") {
      d.r[i,j] = d.r[i,j]
    } else if (d.r[i, j] == "wp.copy.ic.flip") {
      d.r[i, j] = "ic"
    } else if (grepl("ic.", d.r[i,j]) ==T) {
      d.r[i,j] = "ic"
    } else if ( grepl("r.", d.r[i,j])) {
      d.r[i,j] = "r"
    } else if (grepl("wp.", d.r[i,j])) {
      d.r[i,j] = "wp"
    }
  }
}

#| label: accordo.summary
#| tbl-cap-location: top
#| tbl-cap: Accordo ENTRO e TRA i set 
#| tbl-subcap: Accordo calcolato considerando i singoli distrattori
d.r = d.r[, c("a_1", "a1_1", "b_visuo1", "b1_visuo1", 
              "a_2", "a1_2", "b_visuo2", "b1_visuo2", 
              "a_3", "a1_3", "b_visuo3", "b1_visuo3", 
              "a_logic1", "a1_logic1", "b_logic1", "b1_logic1", 
              "a_logic2", "a1_logic2", "b_logic2", "b1_logic2",
              "a_logic3", "a1_logic3", "b_logic3", "b1_logic3",
              "a_logic4", "a1_logic4", "b_logic4", "b1_logic4")]

tempA = NULL
pa = NULL
tempB = NULL
pb = NULL

for (i in seq(1,ncol(d.r), by = 4)) {
  tempA = d.r[,i] == d.r[, i+1]
  pa = cbind(pa, tempA)
  tempB = d.r[,i+2] == d.r[, i+3]
  pb = cbind(pb, tempB)
}

d.copy = d.r 
for (i in 1:nrow(d.r)) {
  for (j in seq(1,ncol(d.r), by = 4)) {
    if (is.na(d.r[i, j]) == T | is.na(d.r[i, j+1]) == T) {
      d.copy[i, j] = NA
    } else if (d.r[i, j] == d.r[i, j+1]) {
      d.copy[i, j]  = d.r[i, j]
    } else {
      d.copy[i, j]  = paste(d.r[i, j], d.r[i, j+1])
    }
    
     if (is.na(d.r[i, j+2]) == T | is.na(d.r[i, j+3]) == T) {
      d.copy[i, j+2] = NA
    } else if (d.r[i, j+2] == d.r[i, j+3]) {
      d.copy[i, j+2]  = d.r[i, j+2]
    } else {
      d.copy[i, j+2]  = paste(d.r[i, j+2], d.r[i, j+3])
    }
    
  }
}

d.copy = d.copy[, seq(1,ncol(d.r), by = 2)]

# prima analisi molto molto dettagliata va proprio a vedere se sono stati scelti gli stessi per ogni possibile matrice 

temp = NULL
p = NULL 


for (i in seq(1,ncol(d.copy), by = 2)) {
  temp = d.copy[,i] == d.copy[, i+1]
  p = cbind(p, temp)
}

colnames(p)[1:3] = paste0("visuo", 1:3)
colnames(p)[4:ncol(p)] = paste0("logic", 1:4)

accordo.summary = data.frame(stimolo = colnames(p), 
                             accordoA = round(colSums(pa, na.rm = T)/nrow(pa), 2), 
                             accordoB = round(colSums(pb, na.rm = T)/nrow(pb), 2), 
                             accordoAB =  round(colSums(p, na.rm = T)/nrow(p), 2))

kable(accordo.summary, row.names = F)

```

## Grafico

```{r}
acc.sum.l = reshape(accordo.summary, 
                    idvar = "stimolo", 
                    times = names(accordo.summary)[-1], 
                    timevar = "accordo", 
                    varying = list(names(accordo.summary)[-1]), 
                    direction = "long", 
                    v.names = "prop")
acc.sum.l$accordo = factor(acc.sum.l$accordo, 
                           levels = c("accordoA", "accordoB", "accordoAB"))

acc.sum.l$stimolo = factor(acc.sum.l$stimolo, 
                           levels = c("visuo1", 
                                      "visuo2", 
                                      "visuo3", 
                                      "logic1", 
                                      "logic2", 
                                      "logic3", 
                                      "logic4"))


ggplot(acc.sum.l, 
       aes(x = stimolo, y = prop, fill = accordo)) + geom_bar(colour = "black",
                                                              stat = "identity", 
                                                              position = position_dodge()) + 
  scale_fill_brewer(palette = "Pastel1") + theme_light() +
  theme(legend.position = "bottom") + ylim(0,1)  +
    geom_hline(yintercept=.25, linetype="dashed")+
    geom_hline(yintercept=.50, linetype="dashed")+
  geom_hline(yintercept=.50, linetype="dashed")+
  geom_hline(yintercept=.75, linetype="dashed") +
  ylab("Proporzione") +
  theme(axis.title.x = element_blank())

```


:::

# Rasch 

::: {.panel-tabset}

## Fit

```{r}
#| tbl-cap-location: top
#| tbl-cap: Fit del modello di Rasch 
#| tbl-subcap: Modello fittato sulle quaterne di item 

d.rasch = d.r

for (i in 1:nrow(d.rasch)) {
  for (j in 1:ncol(d.rasch)) {
    if (is.na(d.rasch[i, j]) == T) {
      d.rasch[i, j] =  NA
    } else if (d.rasch[i, j] == "correct") {
      d.rasch[i, j] = as.integer(1)
    } else {
      d.rasch[i, j] = as.integer(0)
    }
  }
}


for (i in 1:ncol(d.rasch)) {
  d.rasch[,i] = as.integer(d.rasch[,i])
}


# devo selezionare gli item a 4 a 4 
temp.data = NULL
rasch.model = list()
rasch.fit = list()

for (i in seq(1, ncol(d.rasch), by = 4)) {
  temp.data = d.rasch[, i:(i+3)]
  rasch.model[[i]] = tam.mml(temp.data, verbose = F)
  names(rasch.model)[[i]] = colnames(temp.data)[1]
  rasch.fit[[i]] = tam.modelfit(rasch.model[[i]], progress = F)
  names(rasch.fit)[[i]] = colnames(temp.data)[1]
}


for (i in seq(1, ncol(d.rasch), by = 4)) {
  assign(paste("fit", names(rasch.fit)[i], sep = "."), 
       rasch.fit[[i]]$fitstat)
}
list.fi = ls()[grep("fit.a", ls())]
fit.summary = NULL

temp = NULL
for(i in 1:length(list.fi)){
  fit.summary = rbind(fit.summary, get(list.fi[i]))
}

rownames(fit.summary) = list.fi
rownames(fit.summary)[1:3] = gsub("a_", "visuo", rownames(fit.summary)[1:3])
rownames(fit.summary)[4: nrow(fit.summary)] = gsub("a_", "", rownames(fit.summary)[4: nrow(fit.summary)])

for(i in 1:ncol(fit.summary)) {
  fit.summary[,i] = round(fit.summary[,i], 2) 
}
kable(fit.summary)

```

## Item (tabella)

```{r}
#| label: tbl-example
#| tbl-cap: Parametri di difficoltà degli item
#| tbl-subcap:
#|   - "Visuo spaziali"
#|   - "Logiche"
#| layout-ncol: 2
for (i in seq(1, ncol(d.rasch), by = 4)) {
assign(paste("item.par", names(rasch.model)[i], sep = "."), 
       rasch.model[[i]]$item_irt)
}
list.it.par = ls()[grep("item.par.a", ls())]
item.par.summary = NULL
temp = NULL
for(i in 1:length(list.it.par)){
  item.par.summary = rbind(item.par.summary, get(list.it.par[i]))
}
itempar.sum =  item.par.summary
item.par.summary$beta = round(item.par.summary$beta, 2)

kable(item.par.summary[-grep("logic", item.par.summary$item), ], row.names = F)
kable(item.par.summary[grep("logic", item.par.summary$item), ], row.names = F)

```


## Item (grafico tutti insieme)


```{r}
rasch.m = rasch.model[grep("a_", names(rasch.model))]
names(rasch.m)[1:3] = gsub("a_", "visuo", names(rasch.m)[1:3])
names(rasch.m)[4:length(rasch.m)] = gsub("a_", "", names(rasch.m)[4:length(rasch.m)])


icc.all = NULL
temp = NULL
for(i in 1:length(rasch.m)){
  temp = irt.icc(rasch.m[[i]])$prob.data
  temp$type = names(rasch.m)[i]
  icc.all = rbind(icc.all, temp)
}



icc.all$set = gsub("_.*", "", icc.all$item)
icc.all$set = gsub("[0-9]", "", icc.all$set)
icc.all$couple = as.integer(gsub("\\D", "", icc.all$item))
icc.all$couple = ifelse(icc.all$couple > 10, 
                      "1", "0")


ggplot(icc.all, 
       aes(x = theta, y = it_p, group = item, 
           col = set, linetype = couple)) + geom_line(lwd = 1) + 
  facet_wrap(~type) + 
  theme(legend.position = "bottom", 
        axis.title = element_blank())

```




:::





